,,-,,
title: "Lista 4"
output: html_document
---
#Funcao para Gr치fico de controle de np sem p conhecido
```{r}
GCNP<- function(dados, n , m ){
  p <- sum(dados)/(m *n) #proabilidade de item defeituoso
  a <- c()
  b <- c()
  d1 <- c()
  d2 <- c()
  MD <- n * p
  SD <- sqrt(n * p * (1 - p))
  
  LSC <- round(MD + 3 * SD,4)
  if(MD - 3 * SD > 0){LIC <- MD - 3 * SD}else{LIC <- 0}
  
  tab1 <- cbind(LIC,MD,LSC)
  j <- 1
  k <- 1
  for(i in 1: length(dados)){
    if(dados[i] > LSC || dados[i]<LIC){
      a[i] <- 1
      d1[k] <- i
      d2[k] <- dados[i]
      k <- k+1
    }
    else{
      a[i] <- 0
      b[j] <- dados[i]
      j <- j+1
    }
  }
   if(sum(a)>0){
     c <- "processo fora de controle"
     d <- cbind(d1,d2)
     colnames(d) <- c("amostra" , "Valor")
   }
   else{
     c <- "processo sob de controle"
     d <- "Nenhum valor a retornar"
   }
  resp <- list("p" = p ,"Limites de Controle" = tab1, "status" = c , "novo banco" = b ,"observacoes fora de controle" = d)
  return(resp)  
}
```
#Funcao para Gr치fico de controle de np com p conhecido
```{r}
GCNPP<- function(dados, p , n , m ){
  a <- c()
  b <- c()
  d1 <- c()
  d2 <- c()
  MD <- n * p
  SD <- sqrt(n * p * (1 - p))
  
  LSC <- round(MD + 3 * SD,4)
  if(MD - 3 * SD > 0){LIC <- MD - 3 * SD}else{LIC <- 0}
  
  tab1 <- cbind(LIC,MD,LSC)
  j <- 1
  k <- 1
  for(i in 1: length(dados)){
    if(dados[i] > LSC || dados[i]<LIC){
      a[i] <- 1
      d1[k] <- i
      d2[k] <- dados[i]
      k <- k+1
    }
    else{
      a[i] <- 0
      b[j] <- dados[i]
      j <- j+1
    }
  }
   if(sum(a)>0){
     c <- "processo fora de controle"
     d <- cbind(d1,d2)
     colnames(d) <- c("amostra" , "Valor")
   }
   else{
     c <- "processo sob de controle"
     d <- "Nenhum valor a retornar"
   }
  resp <- list("Limites de Controle" = tab1, "status" = c , "novo banco" = b ,"observacoes fora de controle" = d)
  return(resp)  
}
```
#Funcao Gr치fico de controle de p
```{r}
GCP <- function(dados , n , m){
  p <- sum(dados)/(m *n) #proabilidade de item defeituoso
  
  MD <- round(p,4)
  SD <- sqrt( p * (1 - p) / n)
  
  LSC <- round(p + 3 * SD,4)
  if(p - 3 * SD > 0){LIC <- p - 3 * SD}else{LIC <- 0}
  LIC <- round(LIC,4)
  tab1 <- cbind(LIC,MD,LSC)
  return(tab1)
  
}
```
#Funcao Gr치fico de controle de p com p conhecido
```{r}
GCPP <- function(dados , n , m, p){
  a <- c()
  b <- c()
  d1 <- c()
  d2 <- c()
  MD <- round(p,4)
  SD <- sqrt( p * (1 - p) / n)
  
  LSC <- round(p + 3 * SD,5)
  if(p - 3 * SD > 0){LIC <- p - 3 * SD}else{LIC <- 0}
  LIC <- round(LIC,4)
  tab1 <- cbind(LIC,MD,LSC)
  tab1 <- cbind(LIC,MD,LSC)
  j <- 1
  k <- 1
  for(i in 1: length(dados)){
    if(dados[i] > LSC || dados[i]<LIC){
      a[i] <- 1
      d1[k] <- i
      d2[k] <- dados[i]
      k <- k+1
    }
    else{
      a[i] <- 0
      b[j] <- dados[i]
      j <- j+1
    }
  }
   if(sum(a)>0){
     c <- "processo fora de controle"
     d <- cbind(d1,d2)
     colnames(d) <- c("amostra" , "Valor")
   }
   else{
     c <- "processo sob de controle"
     d <- "Nenhum valor a retornar"
   }
  resp <- list("Limites de Controle" = tab1, "status" = c , "novo banco" = b ,"observacoes fora de controle" = d)
  return(resp)
}
```
#Grafico de nao conformidade
```{r}
GNC <- function(dados,m,ta){
  a <- c()
  b <- c()
  d1 <- c()
  d2 <- c()
  LM <- mean(dados)*ta
  LSC <- round(LM  + 3 * sqrt(LM),2)
  if(LM  - 3 * sqrt(LM)>0){LIC <- round(LM  - 3 * sqrt(LM),2)}else(LIC <- 0)
  limites <- cbind(LIC,LM,LSC)
  j <- 1
  k <- 1
  for(i in 1: length(dados)){
    if(dados[i] > LSC || dados[i]<LIC){
      a[i] <- 1
      d1[k] <- i
      d2[k] <- dados[i]
      k <- k+1
    }
    else{
      a[i] <- 0
      b[j] <- dados[i]
      j <- j+1
    }
  }
   if(sum(a)>0){
     c <- "processo fora de controle"
     d <- cbind(d1,d2)
     colnames(d) <- c("amostra" , "Valor")
   }
   else{
     c <- "processo sob de controle"
     d <- "Nenhum valor a retornar"
   }
  
  resp <- list("Limites de Controle" = limites, "status" = c , "novo banco" = b ,"observacoes fora de controle" = d)
  return(resp) 
}
```
#Inteiro
```{r}
inteiro <- function(x){
  x - abs(x - round(x))
}
```

#Questao 1
```{r}
amostra <- seq(1:20)
NPNC <- c(7,4,1,3,6,8,10,5,2,7,6,15,2,9,5,1,4,5,7,12)
dados1 <- data.frame(amostra,NPNC)
```
##a) 
```{r}
n1 <- 100
m1 <- 20
resposta <- GCNP(NPNC , n1 , m1)
resposta$p
resposta$`Limites de Controle`
resposta$status
resposta$`observacoes fora de controle`
```
Conforme os resultados acima pode-se observar que o processo nao esta sob controle pois a amostra n 12 tem valor superior ao LSC que vale 13.047

##b)Retirando a amostra 12 temos
```{r}
resposta$`novo banco`
n1b <- 100
m1b <- 19
respostab <- GCNP(resposta$`novo banco`, n1b , m1b)
round(respostab$p * 100,2)
```
##c)
```{r}
respostab$`Limites de Controle`
```
##d)o grafico de controle de p
```{r}
GCP(NPNC,n1,m1)

GCP(resposta$`novo banco`, n1b , m1b)
```
podemos visualizar que os limites para os graficos sao proporcionais, so que 100 vezes menores.





#Questao 2
##a)
```{r}
n2 <- 200
p2 <- 0.03
resposta2a <- GCNPP(NPNC,p2,n2,m1b)
resposta2a$`Limites de Controle`
```
##b)
aproximando pela poisson
```{r}
a <- inteiro(resposta2a$`Limites de Controle`[3])
p2a <- 0.08
lamb <- n2 * p2
lamb2 <- n2 * p2a
round((1-ppois(a,lamb2))*100,2)
```
##c)
```{r}
amostra.2 <- 3 #posicao onde ocorre a mudanca -1 (neste caso era na posicao 4)
round(((ppois(a,lamb2))^amostra.2)*100,2)
```


#Questao 3
```{r}
amostra3 <- c(0, 0 , 0.003, 0,0.0067, 0, 0.0033, 0.0167, 0, 0.0067)
resposta3 <- GCPP(amostra3 , n = 300 , m =10, p = mean(amostra3))
resposta3$`observacoes fora de controle`
resposta3$status
```
#Questao 4
```{r}
semana <- seq(1:15)
NPC <- c(105,83,80,100,110,116,108,97,85,92,123,117,79,82,91)
NPCE <- c(12,8,6,9,10,12,11,16,10,6,15,9,16,10,5)
p <- NPCE/NPC
dados4 <- data.frame(semana,NPC,NPCE,p)
```

##a) 
usaremos o grafico de p pois as amostras tem tamanhos diferetes
```{r}

resposta4 <- GCPP(dados = dados4$p , n = max(NPC) , m =15, p = mean(dados4$p))
resposta4$`observacoes fora de controle`
resposta4$status
```
Como existe mais de uma observaco fora dos limites  processo esta fora de controle
##b)

```{r}
resposta4$`Limites de Controle`
```
##c)
sim, pois o valor da proporcao supera o valor do LSC acima
```{r}
13/66
```
##d)
nao, pois o valor da proporcao se encontra entre o LIC e o LSC
```{r}
27/145
```

#Questao 5
Usaremos o grafico de controle de nao conformidades, pois nos 'e fornecida essa informacao
```{r}
nm <- 2.13 #numero medio de rebites mal colocados em 10m2
ta <- 50 #tamanho da amostra em m2
LM <- nm * 5

if(LM  - 3 * sqrt(LM)>0){LIC <- round(LM  - 3 * sqrt(LM),2)}else{LIC <- 0}
LSC <- round(LM  + 3 * sqrt(LM),2)
limites <- data.frame(LIC,LM,LSC)
limites
```


#Questao 6
```{r}
rolo <- seq(1:10)
defeitos <- c(5,4,2,3,5,7,3,4,5,6)
n <- 200 #tamanho de cada rolo
m <- 10 # numero de amostras
ta <- 1 #tamanho de cada amostra
```
##a)
```{r}
GNC(defeitos,m,ta)$`Limites de Controle`
```
##b)
```{r}
ta2 <- 3
GNC(defeitos,m,ta2)$`Limites de Controle`
```

#Questao 7
Usaremos o grafico de controle de nao conformidades, pois nos 'e fornecida essa informacao
```{r}
n <- 100 #tamanho de cada rolo
m <- 20 # numero de amostras
td <- 53
nm <- td/m
LM <- nm

if(LM  - 3 * sqrt(LM)>0){LIC <- round(LM  - 3 * sqrt(LM),2)}else{LIC <- 0}
LSC <- round(LM  + 3 * sqrt(LM),2)
limites <- data.frame(LIC,LM,LSC)
limites

```


#Questao 8
```{r}
amostra8 <- seq(1:10)
metros <- c(8,11,9,10,10,7,10,12,1,10.5)*1000
defeitos <- c(7,9,5,7,9,13,6,10,11,12)
p <- defeitos/10000
p2 <- defeitos/metros
ta <- 1
m <- 10
```
##a)
```{r}
GNC(defeitos,m,ta)$`Limites de Controle`
GNC(defeitos,m,ta)$status
```
##b)
```{r}
u <- sum(defeitos)/(ta * m)
u
```

##c)